【裁判字號】    90,交上易,251
【裁判日期】    901130
【裁判案由】    過失傷害
【裁判全文】
臺灣高等法院高雄分院刑事判決                    九十年度交上易字第二五一號
    上  訴  人  台灣高雄地方法院檢察署檢察官
    被      告  乙○○
右上訴人因被告過失傷害案件，不服臺灣高雄地方法院九十年度交易字第三六四號，
中華民國九十年七月二十四日第一審判決（起訴案號：臺灣高雄地方法院檢察署八十
九年度偵字第二七四五六號）提起上訴，本院判決如左：
    主  文
上訴駁回。
    事  實
一、乙○○考領有普通小客車駕駛執照，於民國八十九年六月九日二十時四十五分許
    ，駕駛車號Ｄ五—五九五九號自小客車，沿高雄縣路竹鄉縣由阿蓮往
    大湖方向行駛，途經該路段一點五公里處時，本應注意在劃有分向限制線之路段
    不得迴車，且汽車迴車前，應暫停並顯示左轉燈光或手勢，看清無來往車輛，並
    注意行人通過，始得迴轉，而依當時客觀情形天候晴朗，路面乾燥、無障礙物，
    且視距良好，依其智識、能力並無不能注意之情形，竟因路況不熟，走錯路，而
    疏未注意貿然自路肩起駛迴轉，適甲○○駕駛車號ＴＹ—六四六０號自小客車沿
    同向內側車道行駛，因閃避不及，車前頭撞及乙○○所駕駛上開自小客車左側車
    身，甲○○因此受有左前額挫傷瘀腫之傷害。
二、案經甲○○訴由台灣高雄地方法院檢察署檢察官偵查起訴
    理  由
一、訊據被告乙○○對於在前揭時地，明知該路段劃有分向限制線不得迴車仍違反規
    定迴車，而與甲○○駕駛之車輛發生擦撞，致甲○○之左前額挫傷瘀腫之事實均
    坦承不諱，核與告訴人甲○○指訴情節相符，並有財團法人奇美醫院出具之診斷
    證明書一紙、品福汽車股份有限公司南服務廠出具之估價單、道路交通事故調查
    報告表各一份及現場相片四張附卷可資佐證。按在劃有分向限制線之路段不得迴
    車，且汽車迴車前，應暫停並顯示左轉燈光或手勢，看清無來往車輛，並注意行
    人通過，始得迴轉，道路交通安全規則第一百零六條第二款、第五款定有明文，
    被告駕車自應注意上述道路交通安全規定，而依卷附之道路交通事故調查報告表
    所載，本件肇事時、地之天候、路況皆良好，且被告亦自承：其係因走錯路，從
    路肩迴車，又燈光很暗，沒有注意到雙黃線等語（原審卷第十二頁正面），足見
    被告疏未注意及此，即貿然迴轉，而與甲○○駕駛之車輛發生擦撞，致甲○○之
    左前額挫傷瘀腫甚明，此外，臺灣省車輛行車事故覆議鑑定委員會亦認定被告在
    劃有分向限制線路段由路邊起駛迴轉未注意左後直行車，為肇事原因，有該會八
    十九年九月十三日府覆議字第八九一四一三號函可按。綜上，本件事證明確，被
    告犯行已堪認定，應依法論科。
二、核被告駕車肇事致甲○○受傷所為，係犯刑法第二百八十四條第一項前段之過失
    傷害罪。原審以被告事證明確，適用刑法第二條第一項前段、第二百八十四條第
    一項前段、第四十一條第一項，罰金罰鍰提高標準條例第一條前段、第二條，並
    審酌被告係因一時疏於注意而肇事，事後坦承犯行，已有悔意，惟迄今未與告訴
    人達成和解，賠償告訴人損失等一切情狀，酌情量處拘役二十日，併諭知易科罰
    金之折算標準，經核認事用法均無不當，量刑亦稱允當，檢察官上訴意旨，以被
    告犯罪後對於事後之處理不聞不問，毫無悔改之意，原審從輕判處被告拘役二十
    日，且得易科罰金，絲毫無懲戒之效果，顯有未當為由，指摘原判決不當，惟本
    案告訴人所受之傷尚非嚴重，原判決量處拘役二十日，尚無輕縱，上訴意旨指摘
    原判決不當，為無理由，應予駁回。
據上論斷，應依刑事訴訟法第三百六十八條，判決如主文。
本案經檢察官劉文水到庭執行職務。
中      華      民      國    九十      年     十一     月     三十     日
                              臺灣高等法院高雄分院刑事第五庭
                                  審判長法官  吳水木
                                        法官  洪慶鐘
                                        法官  趙文淵
右正本證明與原本無異。
不得上訴。
                                      書記官  唐奇燕
中    華    民    國      九十      年      十二      月     四         日
附錄本判決論罪之法條：
刑法第二百八十四條第一項：
因過失傷害人者，處六月以下有期徒刑、拘役或五百元以下罰金。致重傷者，處一年
以下有期徒刑、拘役或五百元以下罰金。
                                                                        Ｆ


司法院資訊處製作；財團法人民間司法改革基金會備份。
